# 求助陈版：上市公司控股的财务公司对联营合营的委托贷款是否属于经营性关联交易

提问人：denghaifu 时间：2020-11-30 08:05:09
如题：A为上交所的一家上市公司，B为A控制下的财务公司，有金融许可证，B其中一项业务时委托贷款业务，客户为A集团的联营和合营企业，那么，A在做合并报表时，B对A集团的联营和合营企业的委托贷款业务是否属于关联交易，如果属于关联交易，那么是否属于经营性的，如果均属于，是否有相关的文件可以查询，谢谢！

回答人：chenyiwei
B对A集团的联营和合营企业的委托贷款业务属于关联交易。且属于日常关联交易。应按照日常关联交易的规定履行相关决策程序和信息披露义务。建议参考上交所有关日常关联交易的信息披露规则。